【裁判字號】    94,訴,2085
【裁判日期】    950120
【裁判案由】    毒品危害防制條例
【裁判全文】
臺灣桃園地方法院刑事判決              94年度訴字第2085號
公  訴  人  台灣桃園地方法院檢察署檢察官
被      告  甲○○
                    （
指定辯護人  本院公設辯護人彭詩雯
上列被告因違反毒品危害防制條例案件，經檢察官提起公訴（94
年度毒偵字第5069號）及移送併案審理（94年度毒偵字第5993號
），被告於本院行準備程序中就被訴事實為有罪之陳述，由本院
合議庭裁定由受命法官獨任進行簡式審判程序，後經檢察官聲請
依協商程序判決，本院判決如下：
    主  文
甲○○連續施用第一級毒品，累犯，處有期徒刑捌月。扣案注射
針筒貳支沒收。又連續施用第二級毒品，累犯，處有期徒刑柒月
。扣案第二級毒品甲基安非他命壹包（實稱毛重零點柒貳公克
）沒收銷燬之。應執行有期徒刑壹年壹月。扣案第二級毒品甲基
安非他命壹包（實稱毛重零點柒貳公克）沒收銷燬之。扣案注
射針筒貳支沒收。
    事實及證據
一、甲○○前因施用毒品案件，經裁定送觀察、勒戒後，認有繼
    續施用毒品之傾向，經本院以87年度毒聲字第2861號裁定令
    入戒治處所施以強制戒治1 年，嗣因強制戒治期滿，經臺灣
    桃園地方法院檢察署檢察官以89年度戒偵字第371 號為不起
    訴處分確定。又因施用第二級毒品案件，經本院以90年度毒
    聲字第4644號裁定令入戒治處所施以強制戒治1 年，並經檢
    察官起訴後經本院於民國92年4 月22日以92年度易字第137
    號判決判處有期徒刑4 月，於92年6 月30日確定，嗣於92年
    10 月21 日易科罰金執行完畢（此部分罪刑執行完畢情形，
    業已構成累犯）。詎甲○○並未戒斷施用毒品惡習，竟基於
    施用第一級毒品海洛因（下稱海洛因）之概括犯意，自94年
    8 月31日中午某時起至94年10月20日某時許止，連續在桃園
    縣中壢市○○○○街75巷25之1 號友人倪一弘住處、桃園縣
    中壢市○○○街31號5 樓友人周政憲住處等處，以將海洛因
    摻水置入注射針筒內，再以注射針筒施打前開海洛因進體內
    之方式，連續施用海洛因多次。其另基於施用第二級毒品安
    非他命、甲基安非他命之概括犯意，自94年8 月30某時許起
    至94年10月21日下午7 時30分採尿時回溯96小時期間內某刻
    止，在上揭2 址等處，以將安非他命置入玻璃球吸食器內燃
    燒施用其煙之方式，連續施用安非他命多次。嗣為警先於94
    年9 月2 日下午11時30分，在桃園縣中壢市○○○○街75巷
    25之1 號查獲，並扣得甲○○所有用以施用海洛因之注射針
    筒2 支及安非他命1 包（實稱毛重0.372 公克）等物。復於
    94年10月21日下午4 時20分許，在桃園縣中壢市○○○街31
    號5 樓查獲甲○○。
二、證據：
    (1)被告甲○○於本院訊問中之自白。
    (2)臺灣尖端先進生技醫藥股份有限公司濫用藥物檢驗報告2
      份、現場照片8幀。
    (3)扣案毒品甲基安非他命1 包（驗餘淨重計0.372 公克）、
      注射針筒2 支等物。
    (4)行政院衛生署管制藥品管理局檢驗成績書1份。
三、本案件犯罪事實，業據被告甲○○於本院行準備程序中為有
    罪之陳述，由本院合議庭裁定由受命法官獨任進行簡式審判
    程序，後經檢察官聲請協商程序，經檢察官與被告及辯護人
    於審判外達成協商之合意，且被告已認罪，其合意內容為：
    被告願受科刑範圍為施用第一級毒品部分處有期徒刑8 月，
    施用第二級毒品部分處有期徒刑7 月，應執行有期徒刑1 年
    1 月。經查上開合意並無刑事訴訟法第455 條之4 第1 項所
    列情形，且經檢察官聲請依協商程序判決，本院爰不經言詞
    辯論，於協商合意範圍內為協商判決。扣案之不明粉末1 包
    經鑑驗結果，含毒品甲基安非他命成分（驗餘淨重計0.372
    公克），有行政院衛生署管制藥品管理局檢驗成績書1 份在
    卷可稽，依毒品危害防制條例第18條第1 項前段規定，應沒
    收銷燬之。又扣案注射針筒2 支，為被告所有預備用以施用
    海洛因使用之物，此經被告供承在卷，故前開物品係屬被告
    所有供犯罪使用之物，依刑法第38條第1 項第2 款之規定沒
    收之。至被告於94年9 月2 日下午11時30分許為警查獲時所
    扣得之安非他命吸食器1 只，業據被告於警詢、偵查中及本
    院審理中陳稱：其有使用過該吸食器施用安非他命，但該吸
    食器係友人倪一弘所有之物等語，核與同時為警查獲之證人
    溫婷芳於警詢、偵查中之供述相符；又被告於94年10月21日
    下午4 時20分許為警查獲時所扣得之海洛因包裝袋2 只、削
    尖吸管1 支、杓子2 支及橡皮管1 條等物，業據被告於警詢
    、偵查中及本院審理中陳稱：該等物品為屋主周政憲所有之
    物等語在卷，核與同時為警查獲之證人周政憲於警詢及偵查
    中陳稱：上揭海洛因包裝袋2 只、削尖吸管1 支、杓子2 支
    及橡皮管1 條等物，為其所有之物等語明確，由此足徵被告
    前開供述，應非子虛，此外，復無其他證據足徵扣案安非他
    命吸食器1 只、海洛因包裝袋2 只、削尖吸管1 支、杓子2
    支及橡皮管1 條等物，為被告所有供施用海洛因或安非他命
    、甲基安非他命使用之物，又非違禁物，亦非用以專供施用
    毒品海洛因或安非他命、甲基安非他命之物，是以，本院尚
    無從就扣案安非他命吸食器1 只、海洛因包裝袋2 只、削尖
    吸管1 支、杓子2 支及橡皮管1 條等物併予宣告沒收，附此
    敘明。
四、應適用之法條：刑事訴訟法第455 條之4 第2 項、第455 條
    之8 、第273 條之1 第1 項，毒品危害防制條例第10條第1
    項、第2 項、第18條第1 項前段，刑法第11條、第56條、第
    47條、第51條第5款、第38條第1 項第2 款。
五、協商判決除有刑事訴訟法第455 條之4 第1 項第1 款於本訊
    問程序終結前，被告撤銷協商合意或檢察官撤回協商聲請者
    ；第2 款被告協商之意思非出於自由意志者；第4 款被告所
    犯之罪非第455 條之2 第1 項所定得以協商判決者；第6 款
    被告有其他較重之裁判上一罪之犯罪事實者；第7 款法院認
    應諭知免刑或免訴、不受理者情形之一，及違反同條第2 項
    「法院應於協商合意範圍內為判決；法院為協商判決所科之
    刑，以宣告緩刑或2 年以下有期徒刑、拘役或罰金為限」之
    規定者外，不得上訴。
六、如有前項得上訴之情形者，得自收受判決送達之日起10日內
    ，向本院提出上訴書狀，上訴於第2 審法院。
中    華    民    國    95    年    1     月    20    日
                  刑事第九庭  法  官  胡芷瑜
以上正本證明與原本無異。
                              書記官  李珈慧
中    華    民    國    95    年    1     月    26    日
附錄論罪科刑之法條依據：
毒品危害防制條例第十條
施用第一級毒品者，處六月以上五年以下有期徒刑。
施用第二級毒品者，處三年以下有期徒刑。
毒品危害防制條例第十八條
查獲之第一、二級毒品及專供製造或施用第一、二級毒品之器具
，不問屬於犯人與否，均沒收銷燬之；查獲之第三、四級毒品及
製造或施用毒品之器具，無正當理由而擅自持有者，均沒入銷燬
之。但合於醫藥、研究或訓練之用者，得不予銷燬。
前項合於醫藥、研究或訓練用毒品或器具之管理辦法，由法務部
會同行政院衛生署定之。


司法院資訊處製作；財團法人民間司法改革基金會備份。
